【裁判字號】    95,訴,7960
【裁判日期】    950929
【裁判案由】    侵權行為損害賠償
【裁判全文】
臺灣臺北地方法院民事判決              95年度訴字第7960號
    原      告  國泰人壽保險股份有限公司
    法定代理人  乙○○
    訴訟代理人  甲○○
    被      告  丙○○
上列當事人間請求侵權行為損害賠償事件，本院於民國九十五年
九月一日言詞辯論終結，判決如下：
    主  文
被告應給付原告新台幣參拾參萬捌仟伍佰陸拾壹元，及自民國九
十五年四月二十二日起至清償日止，按年息百分之五計算之利息
。
訴訟費用由被告負擔。
本判決得假執行。
    事實及理由
壹、程序問題：按訴狀送達後，原告不得將原訴變更或追加他訴
    。但擴張或減縮應受判決事項之聲明者，不在此限，民事訴
    訟法第二百五十五條第一項第二款定有明文。本件原告起訴
    時請求被告應給付原告新台幣（下同）六十三萬二千二百二
    十五元，嗣於民國九十五年八月二日言詞辯論期日當庭減縮
    聲明為被告應給付原告三十三萬八千五百六十一元，核原告
    所為，係減縮應受判決事項之聲明，合於首揭規定，自應准
    許。
貳、原告主張：緣被告丙○○於任職原告公司期間，竟利用職務
    之便利，將收取自保戶林明潔等人之保險費等款項中飽私囊
    ，侵吞入己，合計六十三萬二千二百二十五元，原告依民法
    第五百四十一條及同法第一百八十四條第一項前段之規定請
    求被告負損害賠償責任，被告均置之不理，迄未償還等語。
    並聲明：「一、被告應給付原告三十三萬八千五百六十一元
    及自訴狀繕本送達翌日起至清償日止，按年息五分之五計算
    之利息。二、原告願供擔保，請准宣告假執行。」。
參、被告方面：被告丙○○於九十五年九月一日言詞辯論期日表
    示對原告之請求暨金額均無意見。
肆、得心證之理由：
一、本件原告主張之上揭事實，業經本院以九十五年度訴字第四
    ０四號刑事判決，被告連續意圖為自己不法之所有，而侵占
    對於業務上所持有之物，處有期徒刑七月，有該刑事判決書
    一份在卷可參，並為被告所不爭執，自堪信為真實。
二、按因故意或過失，不法侵害他人之權利者，負損害賠償責任
    ，民法第一百八十四條第一項前段定有明文。查本件被告不
    法侵占原告財物，已如前述，則原告請求被告賠償所受之損
    害計三十三萬八千五百六十一元，自屬有理由。
三、末按給付無確定期限者，債務人於債權人得請求給付時，經
    其催告而未為給付，自受催告時起，負遲延責任。其經債權
    人起訴而送達訴狀，與催告有同一之效力；又遲延之債務，
    以支付金錢為標的者，債權人得請求依法定利率計算之遲延
    利息；應付利息之債務，其利率未經約定，亦無法律可據者
    ，週年利率為百分之五，民法第二百二十九條第二項、第二
    百三十三條第一項前段、第二百零三條定有明文。被告經原
    告起訴請求賠償上開損害而未為給付，原告自得依上開規定
    請求被告加付利息。
四、從而，原告請求被告給付三十三萬八千五百六十一元，及自
    九十五年四月二十二日起至清償日止，按年息百分之五計算
    之利息部分，為有理由，應予准許。
五、本件原告勝訴，因被告應給付之金額或價額，未逾五十萬元
    ，依民事訴訟法第三百八十九條第一項第五款，應依職權宣
    告假執行。
伍、訴訟費用負擔之依據：民事訴訟法第七十八條、第三百八十
    九條第一項第五款。
中    華    民    國  九十五  年    九    月  二十九  日
                  民事第五庭    法  官  蔡世祺
以上正本係照原本作成。
如對本判決上訴，須於判決送達後二十日內向本院提出上訴狀。
中    華    民    國  九十五  年    九    月  二十九  日
                                書記官  黃媚鵑


司法院資訊處製作；財團法人民間司法改革基金會備份。
